【裁判字號】    89,訴,684
【裁判日期】    890721
【裁判案由】    違反著作權法
【裁判全文】
臺灣臺北地方法院刑事判決                          八十九年度訴字第六八四號
    公  訴  人  臺灣臺北地方法院檢察署檢察官
    被      告  丙○○
右列被告因違反著作權法案件，經檢察官提起公訴（八十九年度偵字第六六九０號）
，本院判決如左：
    主      文
丙○○以犯明知為侵害著作權之物而意圖營利而交付之方法侵害他人之著作權之罪為
常業，處有期徒刑壹年；緩刑參年。
扣案如附表所示之音樂光碟片壹佰玖拾貳片均沒收。
    事      實
一、丙○○於民國七十七年間因犯賭博罪，經台灣板橋地方法院判處有期徒刑三月，
    緩刑二年確定（嗣因緩刑期滿而緩刑之宣告未經撤銷，其刑之宣告失其效力）。
    丙○○明知如附表所示之「劉若英，我等你」等音樂光碟片（專輯名稱、被侵害
    歌曲名稱、著作權人及數量均詳如附表所示），分係侵害如附表所示之滾石國際
    音樂股份有限公司、華納國際音樂股份有限公司、艾迴股份有限公司、豐華唱片
    股份有限公司、上華國際企業股份有限公司、魔岩唱片股份有限公司、環球國際
    唱片股份有限公司、博德曼股份有限公司、新力哥倫比亞音樂股份有限公司、福
    茂唱片音樂股份有限公司、科藝百代股份有限公司等十一家公司享有著作權之錄
    音著作，竟意圖營利，於八十九年三月中旬某日，在基隆市安樂區大武嶺附近之
    情人湖夜市某處，向姓名年籍不詳綽號「老大」之成年男子，以每片新台幣（下
    同）七十元之價格販入上開未經如附表所示之滾石國際音樂股份有限公司等公司
    同意或授權重製之「劉若英，我等你」等音樂光碟片二百零二片，繼將之陳列於
    其台北縣新店市○○路八十三巷五號黃昏市場前擺設之攤位上，以每片一百五十
    元、三片四百元之價格出售交付該等非法重製之音樂光碟片予不特定人，並以之
    為常業，恃之以為生。嗣於八十九年三月二十七日下午五時三十分許，在前述黃
    昏市場之攤位處，為警查獲，並當場扣得其所有如附表所示之音樂光碟片共一百
    九十二片。
二、案經如附表所示之滾石國際音樂股份有限公司等公司委由告訴代理人乙○○訴由
    台北市政府警察局文山第二分局報請台灣台北地方法院檢察署檢察官偵查起訴。
    理      由
一、訊據被告丙○○對於右揭時、地販售該等侵害著作權之音樂光碟片之事實坦承不
    諱，然矢口否認知悉該等音樂光碟片為侵害著作權之物，辯稱：不知該等音樂光
    碟片為盜版品云云。然查：右揭事實，業據告訴代理人乙○○、王世賢、甲○○
    、張昌政分別於警訊、偵訊及本院審理中指訴綦詳，並有如附表所示之音樂光碟
    片一百九十二片扣案足憑，又有被侵害錄音著作及權利相關證件清冊暨如附表所
    示公司發行之音樂光碟片及錄音帶封面等件在卷可按。被告於本院審理時雖辯稱
    ：不知其販售之音樂光碟片為盜版品云云，惟被告販售之音樂光碟片，其販入或
    賣出之價格均與有著作權之音樂光碟片價格差異甚大；參以被告於偵訊中坦認曾
    賣過盜版錄音帶等情（見偵查卷第八十頁反面），衡情焉有不知其販售之音樂光
    碟片為盜版品之理，是被告所辯，要係卸責之詞，自不足採。本件事證明確，被
    告犯行堪予認定，應予依法論科。
二、被告丙○○明知前開扣案音樂光碟片為侵害著作權之物，仍意圖營利而交付予不
    特定之人，且以之為常業，核其所為係違反著作權法第九十四條、第九十三條第
    三款、第八十七條第二款之以犯明知為侵害著作權之物而意圖營利而交付之方法
    侵害他人之著作權之罪為常業罪。爰審酌被告不尊重他人智慧財產權，欠缺法治
    觀念，侵害一般社會大眾對法威信的信賴，恐有助長現今社會日益橫行之侵害智
    慧財產權以圖不勞而獲之歪風，惟其素行尚稱良好、犯罪之動機及目的無非為養
    家活口、手段、智識程度、生活狀況、販售之盜版音樂光碟片數目不多及犯罪後
    之態度等一切情狀，量處如主文所示之刑，以示懲儆。末查被告於七十七年間因
    犯賭博罪，經台灣板橋地方法院判處有期徒刑三月，緩刑二年確定，嗣因緩刑期
    滿而緩刑之宣告未經撤銷，其刑之宣告失其效力，而未曾受有期徒刑以上刑之宣
    告，有台灣高等法院檢察署刑案紀錄簡覆表一紙在卷可證，此次因一時失慮，致
    誤觸法網，經此教訓後，應知警愓，而無再犯之虞，本院因認對被告所處之刑以
    暫不執行為適當，爰併予宣告緩刑三年，以啟自新。扣案如附表所示之音樂光碟
    片係被告所有供犯罪所用之物，業據被告供明在卷，爰依刑法第三十八條第一項
    第二款規定宣告沒收。
據上論斷，應依刑事訴訟法第二百九十九條第一項前段，著作權法第九十四條、第九
十三條第三款、第八十七條第二款，刑法第十一條前段、第七十四條第一款、第三十
八條第一項第二款，判決如主文。
本案經檢察官吳春麗到庭執行職務。
中      華      民      國      八十九      年    七    月    二十一    日
                                      臺灣臺北地方法院智慧財產法庭
                                          法  官  黃  紹  紘
右正本證明與原本無異。
如不服本判決，應於判決送達後十日內，向本院提出上訴狀。
                                          書記官  劉  新  怡
中      華      民      國      八十九      年    七    月    二十八    日
附錄本案論罪科刑法條全文：
著作權法第八十七條
有下列情形之一者，除本法另有規定外，視為侵害著作權或製版權︰
一、以侵害著作人名譽之方法利用其著作者。
二、明知為侵害著作權或製版權之物而散布或意圖散布而陳列或持有或意圖營利而交
    付者。
三、輸入未經著作財產權人或製版權人授權重製之重製物或製版物者。
四、未經著作財產權人同意而輸入著作原件或其重製物者。
五、明知係侵害電腦程式著作財產權之重製物而仍作為直接營利之使用者。
著作權法第九十三條
有下列情形之一者，處二年以下有期徒刑，得併科新台幣十萬元以下罰金︰
一、侵害第十五條至第十七條規定之著作人格權者。
二、違反第七十條規定者。
三、以第八十七條各款方法之一侵害他人之著作權者。
著作權法第九十四條：
以犯第九十一條、第九十二條或第九十三條之罪為常業者，處一年以上七年以下有期
徒刑，得併科新臺幣四十五萬元以下罰金。


司法院資訊處製作；財團法人民間司法改革基金會備份。
